【裁判字號】    92,訴,631
【裁判日期】    920930
【裁判案由】    營利事業所得稅
【裁判全文】
臺中高等行政法院裁定                              九十二年度訴字第六三一號
    原      告  孝蓉營造有限公司
    代  表  人  甲○○○
    被      告  財政部臺灣省中區國稅局
    代  表  人  乙○○
右當事人間因營利事業所得稅事件，原告不服財政部中華民國九十二年五月三十日台
財訴字第○九二一三五三一七一號訴願決定，提起行政訴訟，本院裁定如左：
    主  文
原告之訴駁回。
訴訟費用由原告負擔。
    理  由
一、按「納稅義務人對於核定稅捐之處分如有不服，應依規定格式，敘明理由，連同
    證明文件，依左列規定，申請復查：一、依核定稅額通知書所載有應納稅額或應
    補徵稅額者，應於繳款書送達後，於繳納期間屆滿翌日起算三十日內，申請復查
    。：：：」為稅捐稽徵法第三十五條第一項所明定。
二、本件原告因八十三年度營利事業所得稅及罰鍰事件，不服被告之核定，申請復查
    。案經被告以系爭稅額繳款書限繳日期至八十八年四月二十五日（星期日）止，
    核計其申請復查期間應至八十八年五月二十六日（星期三）屆滿，而原告遲至八
    十八年六月二十二日始向被告申請復查，有被告之收文日戳可按，是原告之復查
    申請，核已逾首開法定不變期間，應不予受理，乃從程序上駁回其申請，原告不
    服，提起訴願亦遭決定駁回，遂提起行政訴訟，主張依稅捐稽徵法第三十五條第
    二項規定：「納稅義務人或其代理人，因天災事變或其他不可抗力之事由，遲誤
    申請復查期間者，於其原因消滅後一個月內，得提出具體證明，申請回復原狀。
    」原告之帳冊迄今仍由「法務部調查局南投調查站」移送南投稅捐稽徵處查扣中
    ，尚未發還，致原告無法提供相關帳冊供被告勾稽，更無法檢具相關證物作為申
    請復查之理由，是本件原告之遲誤申請復查期間，難謂無法律上不可抗力之事由
    等語。惟查原告之帳冊縱由法務部調查局南投調查站查扣，然原告並非不可於法
    定期間內先申請復查，至於復查理由，亦可於被告向該站或南投稅捐稽徵處調閱
    後補具，原告以其帳冊遭扣押，即謂有遲誤申請復重之法律上不可抗力事由，核
    無足採。況經被告向南投縣稅捐稽徵處查詢本件之帳簿憑證扣押情形，亦經該處
    覆稱：有關法務部調查局南投縣調查站扣押移送本案之違章證物，僅有孝蓉營造
    有限公司八十年度會計憑證，其餘八十二、八十三年度會計憑證係屬宇達營造有
    限公司所有，並無孝蓉營造有限公司八十二、八十三年度帳簿憑證，此有該處八
    十七年四月二日投法密字第○二四一號函附原處分卷足憑。原處分（復查決定）
    及訴願決定以原告已逾復查期間，而不予受理，自無不合。原告復提起本件行政
    訴訟，顯非合法，應予駁回。其實體上所為之主張，已無庸審酌，併予敘明。
三、依行政訴訟法第一百零七條第一項第十款、第一百零四條、民事訴訟法第九十五
    條、第七十八條，裁定如主文。
中    華    民    國     九十二     年       九       月      三十      日
                 臺 中 高 等 行 政 法 院   第 二 庭
                                審 判 長 法      官  胡  國  棟
                                         法      官  林  秋  華
                                         法      官  王  德  麟
右正本證明與原本無異。
如不服本裁定，應於裁定送達後十日內以書狀敘明理由，經本院向最高行政法院提起
抗告（須依對造人數附具繕本）並應預繳送達用雙掛號郵票三九○元（三十四元及五
元郵票各十份）。
中    華    民    國     九十二     年       九       月      三十      日
                                         法院書記官  蔡  宗  融


司法院資訊處製作；財團法人民間司法改革基金會備份。
